臺灣高等法院臺南分院刑事判決　　　　　　　九十三年度上訴字第一九七號　Ｃ
　　　上　訴　人　　　　　　　　　　　　　　　　　　　　　　　　　　　　　
　　　即　被　告　田　豫　立
右上訴人因妨害風化等案件，不服臺灣臺南地方法院九十三年度訴緝字第四一號中華
民國九十三年九月十七日第一審判決（起訴案號：臺灣臺南地方法院檢察署九十二年
度偵字第九九四二號），提起上訴，本院判決如左：　　　　　　　　　　　　　　
      主      文                                                          
上訴駁回。                                                                
      事      實                                                          
一、甲○○（原名田豫口）曾於民國（下同）九十一年間，因違反兒童及少年性交易
    防制條例案件，經台灣台南地方法院判處有期徒刑五月確定，至九十一年九月五
    日執行完畢，猶不知悔改，復與林春隆（所涉犯偽造文書罪，經原審判處有期徒
    刑三月確定）、越南籍女子阮氏明月（ＮＧＵＹＥＮＴＨＩＭＩＮＨＮＧＵＴＥ
    Ｔ）（犯偽造文書罪，業經台灣台南地方法院檢察署檢察官另為職權不起訴處分
    確定，並已遣送回越南），均明知林春隆與阮氏明月間並無結婚之真意，惟認為
    促成林春隆與越南籍女子阮氏明月結婚，該女子即得以探親名義順利進入臺灣地
    區非法打工，有利可圖，甲○○與林春隆、阮氏明月竟基於共同使公務員將不實
    事項登載於其所掌管之公文書之概括犯意聯絡，約定由甲○○按月支付新臺幣（
    下同）一萬元予林春隆作為報酬，並由林春隆於九十二年四月二日先在越南隆安
    省戶政事務所辦理假結婚登記手續，俟取得結婚證書後，旋即返國於九十二年四
    月十六日持越南政府所核發之結婚證書，向台南市南區戶政事務所申請結婚登記
    ，使不知情之該管公務員，將林春隆與越南籍女子阮氏明月間假結婚之不實事項
    ，登載於職務上所掌管之戶籍登記簿公文書上，並據以核發戶籍謄本，足以生損
    害於戶政管理之正確性。甲○○、林春隆於取得上開資料後，即將該等資料寄予
    人在越南之阮氏明月，由阮氏明月持上開資料至我國駐越南台北經濟文化辦事處
    ，辦理來台入境簽證，使不知情之該管辦事處公務員於所掌之公文書上，登載「
    依親」等不實事項，並核發入境許可證予阮氏明月，致阮氏明月得以探親名義為
    掩飾，行使該不實登載之文書，於九十二年七月二十八日入境台灣，足生損害於
    主管機關對入出境管理之正確性。俟阮氏明月入境臺灣後，甲○○旋即至高雄小
    港機場接機，並基於意圖使阮氏明月與他人為性交之犯意，將阮氏明月容留於台
    南市○○路○段○○○號○○樓「○○美容護膚坊」，藉以營利，嗣因阮氏明月
    不願與他人從事性交易，遂於同年月三十一日逕自離開該處，並前往台南市警察
    局第一分局文化派出所報案，始查悉上情。                                
二、案經台南市警察局第一分局報請台灣台南地方法院檢察署檢察官偵查起訴。    
      理      由                                                          
一、訊據上訴人即被告甲○○對上開事實，迭據其於警訊、偵查、原審及本院審理時
    坦認不諱（詳警卷第二、三頁、偵查卷第十三、十四頁、原審九十三年度訴緝字
    第四一號卷第五七、一０九頁、本院卷第二六頁），核與同案被告林春隆、阮氏
    明月供述情節相符（詳警卷第九頁、十一—十六頁、十八—二十五頁、偵查卷第
    十二、十三、二三、二四頁、原審九十三年度訴字第一一號卷第五三、五四、七
    二頁），並有台南市南區戶政事務所戶籍謄本、越南結婚證書、結婚登記申請書
    、護照影本、國人入出境端末查詢報表等件存卷可資佐證（附於警卷第三八—四
    三頁、第五七、五八頁），足徵被告自白與事實相符，本件事證明確，被告犯行
    應可認定。                                                            
二、查被告甲○○以假結婚方式使越南女子阮氏明月入境臺灣，自足以生損害於戶政
    管理之正確性，並意圖使之與他人為性交或猥褻之行為，而容留於台南市○○路
    ○段○○○號○○樓之「○○美容護膚坊」，核其所為係犯刑法第二百十六條、
    第二百十四條行使使公務員登載不實之文書罪及刑法第二百三十一條第一項之意
    圖使女子與他人為性交，而容留以營利罪。被告甲○○與林春隆及越南女子阮氏
    明月間，就上開行使使公務員登載不實之文書犯行，有犯意聯絡及行為之分擔，
    均應論以共同正犯。又被告於使公務員為不實之登載後，復持該登載不實之公文
    書行使，其使公務員登載不實之低度行為，為行使公務員登載不實之公文書之高
    度行為所吸收，不另論罪。被告先後多次行使使公務員登載不實之文書犯行，時
    間緊接，所犯構成要件相同，顯係基於概括之犯意為之，均為連續犯，應論以一
    罪並加重其刑。被告所犯上開兩罪間有方法目的之牽連關係，為牽連犯，應依刑
    法第五十五條後段規定從刑法第二百三十一條第一項意圖使女子與他人為性交，
    而容留以營利之重罪論斷。末查，被告前於九十一年間，因違反兒童及少年性交
    易防制條例案件，經台灣台南地方法院判處有期徒刑五月確定，並於九十一年九
    月五日繳納易科罰金執行完畢等情，有台灣高等法院被告全國前案紀錄表一份在
    卷可參，其於五年以內再犯有期徒刑以上之本罪，為累犯，應依刑法第四十七條
    之規定遞加重其刑。                                                    
三、原審審理結果，認被告罪證明確，適用刑法第二十八條、第五十六條、第二百三
    十一條第一項、第二百十六條、第二百十四條、第五十五條、第四十七條並審酌
    被告犯罪之動機係為使越南女子入境臺灣，藉以容留使之與他人從事性交易，藉
    以營利，其為貪圖私利，而以假結婚之手段，使越南女子阮氏明月入境臺灣，不
    僅危害戶政機關對於戶政管理及警政機關對入出境管理之正確性，且其於該越南
    女子入境後進而容留使之與他人從事性交易，其行為顯足以敗壞社會善良風俗，
    並助長色情歪風，尤以其甫因違反兒童及少年性交易防制條例案件執行完畢，本
    應更加自我收斂，以避免重蹈覆轍，然被告不此之圖，並未珍視前案承審法官給
    予改過自新，免予驟然入獄服刑，致與社會隔離之社會刑機會，仍不思循正當途
    徑自力營生，猶仍繼續從事引進越南女子並以容留使之從事性交易之犯行，凡此
    足徵其犯行確具有相當惡性，本應從重量刑，以收警惕之效，惟念及其於犯後坦
    認犯行，態度堪稱良好，並佐以蒞庭檢察官當庭具體求處有期徒刑一年等一切情
    狀，量處有期徒刑十月，本院經核認事用法俱無不合，量刑亦稱妥適，被告上訴
    意旨，認原審量刑過重，而指摘原判決不當，並無可取，為無理由，應予駁回。
四、據上論斷，應依刑事訴訟法第三百六十八條，判決如主文。                  
本案經檢察官林炎昇到庭執行職務。                                          
中    華    民    國      九十四      年      二      月      三        日
                                  臺灣高等法院臺南分院刑事第五庭          
                                      審判長法官  楊    明    章          
                                            法官  沈    揚    仁          
                                            法官  戴    勝    利          
右正本證明與原本無異。                                                    
如不服本判決應於收受本判決十日內向本院提出上訴書狀，其未敘述上訴理由者，並
得於提起上訴後十日內向本院補提理由書狀（均須按他造當事人之人數附繕本 )┌切
勿逕送上級法院┘。                                                        
                                      法院書記官  李    珍    鳳          
中    華    民    國      九十四      年      二      月      三        日
附錄法條：                                                                
刑法第二百三十一條第一項：意圖使男女與他人為性交或猥褻之行為，而引誘、容留
                          或媒介以營利者，處五年以下有期徒刑，得併科十萬元
                          以下罰金。                                      
                          以詐術犯之者，亦同。                            
刑法第二百一十四條：明知為不實之事項，而使公務員登載於職務上所掌之公文書，
                    足以生損害於公眾或他人者，處三年以下有期徒刑、拘役或五
                    百元以下罰金。                                        
刑法第二百一十六條：行使第二百十條至第二百十五條之文書者，依偽造、變造文書
                    或登載不實事項或使登載不實事項之規定處斷。